【裁判字號】    88,易,1543
【裁判日期】    890128
【裁判案由】    違反毒品危害防制條例
【裁判全文】
臺灣屏東地方法院刑事判決                        八十八年度易字第一五四三號
    公訴人  臺灣屏東地方法院檢察署檢察官
    被  告  甲○○
右列被告因違反毒品危害防制條例案件，經檢察官提起公訴（八十八年度毒偵字第一
七五號），本院判決如左：
     主  文
甲○○連續幫助施用第二級毒品，處有期徒刑陸月，如易科罰金，以佰元折算壹日
。
     事  實
一、甲○○明知陳國正有施用第二級毒品安非他命之習慣，基於幫助陳國正施用毒品
    之概括犯意，自八十七年三月間起迄同年七月初止，多次以新台幣數百至二千元
    不等價格，為陳國正向不詳姓名之人購得安非他命後，在屏東市「進成」、「鑽
    石」旅社及屏東市○○路七三○之三號八樓之三租處等地，將安非他命交予陳國
    正攜回，而幫助陳國正施用安非他命，嗣於八十七年七月二十四日十三時四十分
    許，經警查獲陳國正而供出甲○○，於同日二十時二十分許，在屏東市○○路七
    三○之三號八樓之三，經警搜索查獲，扣得安非他命毛重○．八公克、小夾鍊袋
    二小包、挑安非他命用削尖吸管一支、安非他命吸食器一組（業經檢察官聲請單
    獨宣告沒收在案）。
二、案經臺灣屏東地方法院移送臺灣屏東地方法院檢察署檢察官偵查起訴。
     理  由
一、訊據被告甲○○矢口否認幫助施用第二級毒品犯行，辯稱：其僅係介紹被告購買
    毒品，警訊中所供係遭刑求云云，經查，右揭事實迭據證人陳國正於臺灣屏東地
    方法院檢察署八十七年度偵字第四九三五號偵查卷警偵訊及本院八十八年度訴字
    第一七六號甲○○違反毒品危害防制條例案件審理中陳述綦詳（見前開偵查卷八
    十八年一月二十八日偵訊筆錄、本院刑事卷八十八年五月二十四日訊問筆錄），
    被告在前開案卷警偵訊中亦供稱：其為陳國正調取安非他命，陳國正給予其些許
    安非他命施用（見八十七年七月二十四日警訊筆錄、同年月二十五日偵訊筆錄）
    ，又被告於前開警訊中並未遭刑求乙節，業據警員乙○○於本院審理中證述在卷
    （見本院八十八年一月十八日審判筆錄），足認被告確有幫助陳國正施用毒品之
    情事，其前開所辯顯係卸責之詞，不足採信。綜上以觀，事證明確，被告犯行洵
    堪認定。
二、被告甲○○幫助陳國正施用第二級毒品，核其所為，係犯毒品危害防制條例第十
    條第二項施用第二級毒品罪之幫助犯，又被告先後多次犯行，時間緊接，手段相
    同，顯係基於概括犯意為之，為連續犯，應依刑法第五十六條之規定，以一罪論
    ，並加重其刑。又被告幫助陳國正施用毒品，其行為戕害他人身體健康，爰不依
    刑法第三十條第二項之規定減輕其刑。爰審酌被告幫助他人施用毒品之犯罪動機
    、目的、手段、其行為戕害他人身體健康，犯後飾詞否認等一切情狀，量處如主
    文所示之刑，並諭知如易科罰金之折算標準。
三、扣案如事實欄所述之物品，業經檢察官聲請單獨宣告沒收在案，有臺灣屏東地方
    法院檢察署刑案查註紀錄表、聲請書可按，前開物品亦非被告供犯本件犯罪所用
    之物，爰不予宣告沒收。
據上論斷，應依刑事訴訟法第二百九十九條第一項前段，毒品危害防制條例第十條第
二項，刑法第十一條前段、第五十六條、第三十條第一項，判決如主文。
本案經檢察官林美靜到庭執行職務
中      華      民      國    八十九    年      一      月    二十八    日
                                臺灣屏東地方法院刑事第二庭
                                     法  官    林麗玉
右正本證明與原本無異。
對於本判決如有不服應於收受送達後十日內向本院提出上訴書狀上訴於台灣高等法院
高雄分院並按他造當事人之人數附具繕本。
                                          書記官   徐水英
中      華      民      國    八十九    年      一      月    二十八    日
附錄本案論罪科刑法條：
毒品危害防制條例第十條第二項
施用第二級毒品者，處三年以下有期徒刑。


司法院資訊處製作；財團法人民間司法改革基金會備份。
